【裁判字號】    99,裁,652
【裁判日期】    990318
【裁判案由】    徵收補償
【裁判全文】
最  高  行  政  法  院  裁  定
                                       99年度裁字第652號
上  訴  人  甲○○
            乙○○
            丙○○
            丁○○
共同訴訟代理人
            林坤勇  律師
被 上訴 人  臺中縣政府
代  表  人  戊○○
上列當事人間徵收補償事件，上訴人對於中華民國98年12月24日
臺中高等行政法院98年度訴字第239號判決，提起上訴，本院裁
定如下：
    主  文
上訴駁回。
上訴審訴訟費用由上訴人負擔。
    理  由
一、按對於高等行政法院判決之上訴，非以其違背法令為理由，
    不得為之，行政訴訟法第242條定有明文。依同法第243條第
    1項規定，判決不適用法規或適用不當者，為違背法令；而
    判決有同條第2項所列各款情形之一者，為當然違背法令。
    是當事人對於高等行政法院判決上訴，如依行政訴訟法第24
    3條第1項規定，以高等行政法院判決有不適用法規或適用不
    當為理由時，其上訴狀或理由書應有具體之指摘，並揭示該
    法規之條項或其內容；若係成文法以外之法則，應揭示該法
    則之旨趣；倘為司法院解釋或本院之判例，則應揭示該判解
    之字號或其內容。如以行政訴訟法第243條第2項所列各款情
    形為理由時，其上訴狀或理由書，應揭示合於該條項各款之
    事實。上訴狀或理由書如未依此項方法表明，或其所表明者
    與上開法條規定不合時，即難認為已對高等行政法院判決之
    違背法令有具體之指摘，其上訴自難認為合法。
二、緣上訴人丁○○、乙○○、丙○○及張錦全、張樹林（以上
    二人未上訴）等所有坐落臺中縣大里市○○段25-7、25-8、
    45-7、45-11、46-20、47-52地號及上訴人甲○○所承租坐
    落同市○○○段350-5、306-4地號等8筆土地，位於交通部
    臺灣區國道新建工程局為辦理「臺中生活圈2號線東段、臺
    中生活圈4號線北段與平面延伸段及大里聯絡道（大里市轄
    內都市土地）工程」用地範圍內，經內政部96年8月3日台內
    地字第0960122605號函核准徵收並一併徵收其地上改良物，
    被上訴人以96年8月28日府地權字第09602424291號公告徵收
    ，公告期間自96年8月29日起至96年9月28日止。上訴人於公
    告期間內以徵收補償費過低向被上訴人提出異議，被上訴人
    分別以96年11月23日府地權字第0960328126號函、96年12月
    7日府地權字第0960342443號函、96年12月7日府地權字第09
    60342445號函、96年12月7日府地權字第0960342450號函復
    查處結果並無違誤。上訴人不服提出復議，案經被上訴人提
    請其97年第3次地價及標準地價評議委員會復議，決議向內
    政部請示後再提審議。被上訴人依上開決議以97年7月14日
    府地價字第0970192798號函詢內政部，經內政部以97年7月
    18日台內地字第0970119558號函復法令規定明確應無疑義。
    被上訴人乃責由臺中縣大里地政事務所依上開釋示查明，經
    臺中縣大里地政事務所以97年7月30日里地價字第097001028
    3號函復並無違誤。被上訴人乃提交其97年第5次地價及標準
    地價評議委員會復議，決議維持原劃分之地價區段，被上訴
    人旋於97年11月13日府地權字第0970315516號函將上開復議
    結果通知上訴人等。上訴人等不服，提起訴願亦遭駁回，遂
    提起本件行政訴訟，經臺中高等行政法院98年度訴字第239
    號判決駁回，上訴人遂對之提起上訴，主張：系爭徵收土地
    為農牧用地，與254-1和66地價區段之河川用地完全不同，
    不應劃為同一地價區，原判決違反地價調查估計規則第18條
    第1項規定，有判決不適用法規或適用不當之違背法令。依
    地價調查估計規則第21條第1項第2款規定，系爭徵收土地其
    條件與274和28-9地價區段完全相同，應編為同一地價區段
    即農牧用地地價區段，原判決不僅謂原處分並無違誤，並未
    就上述規定有所判斷，有判決理由不備之違背法令。上訴人
    丁○○持有之土地與同段25-1及45-3地號土地僅一線之隔，
    何以公告現值不一樣，上訴人乙○○、丙○○、甲○○部分
    之土地僅因被徵收，其公告現值即低於同地段之土地，被上
    訴人之處分違反平等原則及誠信原則等語，雖以該判決違背
    法令為由，惟核其上訴理由，係就原審取捨證據、認定事實
    之職權行使，指摘其為不當，並就原審已論斷者，泛言未論
    斷，或就原審所為論斷，泛言其論斷矛盾，而非具體表明合
    於不適用法規、適用法規不當、或行政訴訟法第243條第2項
    所列各款之情形，難認對該判決之如何違背法令已有具體之
    指摘。依首開規定及說明，應認其上訴為不合法。
三、據上論結，本件上訴為不合法。依行政訴訟法第249條第1項
    前段、第104條、民事訴訟法第95條、第78條、第85條第1項
    前段，裁定如主文。
中    華    民    國    99    年    3     月    18    日
                    最高行政法院第六庭
                        審判長法官  吳  明  鴻
                              法官  林  茂  權
                              法官  侯  東  昇
                              法官  劉  介  中
                              法官  黃  秋  鴻
以  上  正  本  證  明  與  原  本  無  異
中    華    民    國    99    年    3     月    19    日
                              書記官  張  雅  琴


司法院資訊處製作；財團法人民間司法改革基金會備份。
